【裁判字號】    98,易,150
【裁判日期】    980331
【裁判案由】    竊盜
【裁判全文】
臺灣彰化地方法院刑事判決               98年度易字第150號
公  訴  人  臺灣彰化地方法院檢察署檢察官
被      告  甲○○
                      樓之1
                    （現羈押於臺灣彰化看守所）
            丙○○
            戊○○
            丁○○
上列被告因竊盜案件，經檢察官提起公訴（九十七年度偵字第一
０九二三號、九十八年度偵字第二一八號），本院判決如下：
    主  文
甲○○共同犯毀越安全設備竊盜罪，累犯，處有期徒刑拾月。
丙○○共同犯毀越安全設備竊盜罪，處有期徒刑拾月。
戊○○共同犯毀越安全設備竊盜罪，累犯，處有期徒刑柒月。
丁○○共同犯毀越安全設備竊盜罪，處有期徒刑陸月，如易科罰
金，以參佰元折算壹日。
    事  實
一、甲○○曾於民國八十九年二月間因違反槍砲彈藥刀械管制條
    例案件，經最高法院於八十九年十月十九日，以八十九年度
    台上字第六二七八號判決判處有期徒刑一年四月確定；再於
    八十九年五月間因偽造貨幣案件，經臺灣臺東地方法院於九
    十年十一月二十二日，以八十九年度訴字第二五四號判決判
    處有期徒刑三年三月確定；又於八十九年八月間因贓物案件
    ，經臺灣板橋地方法院於九十一年五月三日，以九十一年度
    簡字第八九號判決判處有期徒刑三月確定；復於九十年六月
    間因偽造文書案件，經本院於九十一年二月九日，以九十年
    度訴字第九四一號判決判處有期徒刑三月確定，前開四罪接
    續執行後，於九十三年七月二十日縮短刑期假釋出監，並於
    九十五年九月三日縮刑期滿未經撤銷假釋而視為執行完畢；
    戊○○有違反懲治走私條例、煙酒專賣條例、商標法、贓物
    、竊盜等前科，嗣於九十二年四月間因違反商標法案件，經
    臺灣高等法院臺中分院於九十三年六月二十三日以九十二年
    度上易字第二二一五號判決判處有期徒刑九月確定，入監執
    行後，於九十四年十一月三十日縮短刑期假釋出監，並於九
    十五年二月五日縮刑期滿未經撤銷假釋而視為執行完畢，詎
    均不知悔改。甲○○、戊○○、丙○○、丁○○、王正儀（
    另由檢察官通緝中）等人，共同基於意圖為自己不法所有之
    犯意聯絡，謀議侵入彰化縣和美鎮○○路一九九號，乙○○
    經營之多林生活館股份有限公司（下稱多林公司）內行竊，
    乃先由熟悉地形之丙○○偕同甲○○於九十七年十一月十三
    日二十二時三十分許至多林公司，由甲○○徒手拆下遮住冷
    氣孔之帆布及木板後，由該冷氣孔攀爬進入多林公司，勘查
    香菸堆放位置及數量，因其僅駕駛自用小客車，無法載運大
    量之香菸，乃先行竊取乙○○所有之空保險箱一個、禮券七
    百張（價值新臺幣【下同】七萬元）、支票二紙（面額合計
    十三萬元），即先回到王正儀（起訴書誤載為戊○○）所經
    營，位於臺中縣梧棲鎮○○路○段三二０之二七號之「億發
    有限公司」（起訴書誤載為洪誠菸酒公司），並與眾人商討
    竊取香菸之方式。即接續前開犯意，於同日二十三時五十八
    分許，由甲○○駕駛車牌號碼BV－二五五五號自用小客車，
    丁○○則駕駛車牌號碼三二二一－WA號自用小貨車，載同王
    正儀至多林公司外之巷口後，由丁○○駕駛上開車牌號碼三
    二二一－WA號自用小貨車，載同王正儀在彰化縣彰化市○○
    路及金馬路等處等候（未為把風行為），甲○○即至多林公
    司，以前揭方式進入多林公司，竊取乙○○之香菸，甲○○
    並以車牌號碼BV－二五五五號自用小客車，分四次將竊得之
    贓物（香菸）載至丁○○、王正儀等候之地點，再由丁○○
    、王正儀以車牌號碼三二二一－WA號自用小貨車接應，載往
    王正儀（起訴書誤載為戊○○）經營之「億發有限公司」（
    起訴書誤載為洪誠菸酒公司），其等以此方式共同竊得乙○○所有之香菸計十七箱（合計價值五十八萬九千七百二十元
    ）。嗣經警循線查獲上情。
二、案經彰化縣警察局和美分局報請臺灣彰化地方法院檢察署檢
    察官偵查起訴。
    理  由
一、本件被告甲○○、丙○○、戊○○、丁○○等人所犯，均係
    屬刑事訴訟法第三百七十六條第二款所列之竊盜罪，本院爰
    依同法第二百八十四條之一之規定行獨任審判。
二、按被告以外之人於審判外之言詞或書面陳述，除法律有規定
    者外，不得作為證據。被告以外之人於審判外之陳述，雖不
    符前四條之規定，而經當事人於審判程序同意作為證據，法
    院審酌該言詞陳述或書面陳述作成時之情況，認為適當者，
    亦得為證據。當事人、代理人或辯護人於法院調查證據時，
    知有第一百五十九條第一項不得為證據之情形，而未於言詞
    辯論終結前聲明異議者，視為有前項之同意，刑事訴訟法第
    一百五十九條第一項、第一百五十九條之五分別定有明文。
    經查，被害人即證人乙○○於警詢之證述，雖屬被告以外之
    人於審判外之言詞陳述，為傳聞證據，然上開警詢證述，業
    經被告等同意列為證據外，且經本院於審理時當庭直接提示
    而為合法之調查，被告等亦未於言詞辯論終結前聲明異議，
    本院復審酌該等言詞陳述係由被害人即證人乙○○於警詢之
    證述，出於自由意識而陳述，並無非法取證之情況，依刑事
    訴訟法第一百五十九條之五之規定，認上開被害人即證人乙○○於警詢時之證述，應得採為認定本件犯罪事實所憑之證
    據。
三、前揭犯罪事實，業據被告甲○○、戊○○、丙○○、丁○○
    分別於警詢、偵查中及本院審理時坦承不諱，核與被害人即
    證人乙○○於警詢、偵查中及本院審理時證述情節相符。此
    外，復有現場及監視錄影翻拍照片、內政部警政署刑事警察
    局九十七年十一月十九日刑紋字第０九七０一七七一七五號
    指紋鑑驗書一份在卷可按，堪認被告等之自白與事實相符。
    本件事證已臻明確，被告等前揭加重竊盜犯行均堪以認定。
四、查共同被告甲○○係以徒手拆下遮住冷氣孔之帆布及木板後
    ，由該冷氣孔攀爬進入多林公司行竊，核被告甲○○、戊○○、丙○○、丁○○所為，均係犯刑法第三百二十一條第一
    項第二款之加重竊盜罪。其等與共犯王正儀間，就上開加重
    竊盜犯行，有犯意之聯絡及行為之分擔，均為共同正犯。又
    被告甲○○曾於八十九年二月間因違反槍砲彈藥刀械管制條
    例案件，經最高法院於八十九年十月十九日，以八十九年度
    台上字第六二七八號判決判處有期徒刑一年四月確定；再於
    八十九年五月間因偽造貨幣案件，經臺灣臺東地方法院於九
    十年十一月二十二日，以八十九年度訴字第二五四號判決判
    處有期徒刑三年三月確定；又於八十九年八月間因贓物案件
    ，經臺灣板橋地方法院於九十一年五月三日，以九十一年度
    簡字第八九號判決判處有期徒刑三月確定；復於九十年六月
    間因偽造文書案件，經本院於九十一年二月九日，以九十年
    度訴字第九四一號判決判處有期徒刑三月確定，前開四罪接
    續執行後，於九十三年七月二十日縮短刑期假釋出監，並於
    九十五年九月三日縮刑期滿未經撤銷假釋而視為執行完畢；
    被告戊○○有違反懲治走私條例、煙酒專賣條例、商標法、
    贓物、竊盜等前科，嗣於九十二年四月間因違反商標法案件
    ，經臺灣高等法院臺中分院於九十三年六月二十三日以九十
    二年度上易字第二二一五號判決判處有期徒刑九月確定，入
    監執行後，於九十四年十一月三十日縮短刑期假釋出監，並
    於九十五年二月五日縮刑期滿未經撤銷假釋而視為執行完畢
    ，有臺灣高等法院被告全國前案紀錄表、臺灣彰化地方法院
    檢察署刑案資料查註紀錄表各一份在卷可憑，其等於有期徒
    刑執行完畢後，五年內故意再犯有期徒刑以上之本罪，均為
    累犯，其等所犯前開之罪，均應依刑法第四十七條第一項之
    規定加重其刑。爰審酌被告等共同以毀越安全設備之方式行
    竊，破壞社會秩序匪淺，被告甲○○、戊○○之前已有多次
    前科，再犯本案實屬不該，被告丙○○係主謀之人，被告甲○○係下手行竊之，被告戊○○、丁○○是聽從於被告丙○○等人，惟念及被告等犯後均坦承犯行，態度良好，被告戊○○已與被害人達成民事和解，且被害人已不追究其責任及
    其等犯罪之手段、方法等一切情狀後，分別量處如主文所示
    之刑，被告丁○○部分並諭知易科罰金之折算標準，以示懲
    處。又被告戊○○、丁○○雖請求給予緩刑之宣告等語。然
    其等所犯本件係加重竊盜罪，被告戊○○雖已與被害人達成
    民事和解，惟其係累犯，不符宣告緩刑之要件，被告丁○○
    尚未與被害人達成民事和解等情，認均不宜宣告緩刑，附此
    敘明。
五、另檢察官起訴書尚認有另一不詳姓名之成年男子為共犯等語
    。然被告丁○○雖於偵查中供稱尚另有一不詳姓名之成年男
    子參與本件行竊，惟於本院審理時供稱並無另一名不詳姓名
    之成年男子參與行竊，其供述前後不一，已有可疑。另被告
    甲○○、丙○○、戊○○於警詢、偵查中及本院審理時均迭
    次供稱並無另一不詳姓名之成年男子參與本件竊案，是本院
    認本件僅係被告四人與王正儀共同行竊，並無另一不詳姓名
    之成年男子參與本件竊盜案件，併予敘明。
據上論斷，應依刑事訴訟法第二百八十四條之一、第二百九十九
條第一項前段，刑法第二十八條、第三百二十一條第一項第二款
、第四十一條第一項前段、第四十七條第一項，判決如主文。
本案經檢察官陳茂榮到庭執行職務
中    華    民    國    98    年    3    月     31    日
                  刑事第二庭      法      官  陳秋錦
以上正本證明與原本無異。
如不服本判決應於收受判決後10日內向本院提出上訴書狀，並
應敘述具體理由。其未敘述上訴理由者，應於上訴期間屆滿後
20日內向本院補提理由書(均須按他造當事人之人數附繕本)
「切勿逕送上級法院」。
告訴人或被害人對於判決如有不服具備理由請求檢察官上訴者，
其上訴期間之計算係以檢察官收受判決正本之日期為準。
中    華    民    國    98    年    3    月     31    日
                                  書  記  官  張清秀
附錄本案論罪科刑法條全文：
中華民國刑法第321條
（加重竊盜罪）
犯竊盜罪而有左列情形之一者，處 6 月以上、 5 年以下有期徒
刑：
一、於夜間侵入住宅或有人居住之建築物、船艦或隱匿其內而犯
    之者。
二、毀越門扇、牆垣或其他安全設備而犯之者。
三、攜帶兇器而犯之者。
四、結夥三人以上而犯之者。
五、乘火災、水災或其他災害之際而犯之者。
六、在車站或埠頭而犯之者。
前項之未遂犯罰之。


司法院資訊處製作；財團法人民間司法改革基金會備份。
